【裁判字號】    99,審易,1128
【裁判日期】    990831
【裁判案由】    竊盜
【裁判全文】
臺灣桃園地方法院刑事判決            99年度審易字第1128號
公  訴  人  臺灣桃園地方法院檢察署檢察官
被      告  乙○○
上列被告因竊盜案件，經檢察官提起公訴（99年度偵字第11647
、11648 號），被告於本院準備程序進行中，就被訴事實為有罪
之陳述，經本院告知簡式審判程序意旨，並聽取公訴人及被告之
意見後，本院裁定改依簡式審判程序審理，茲判決如下：
    主      文
乙○○竊盜，累犯，處有期徒刑捌月；又竊盜，累犯，處有期徒
刑捌月；應執行有期徒刑壹年貳月。
    事實及理由
一、犯罪事實：
    緣乙○○(一)於民國91年間因竊盜、贓物案件，經本院以92年
    度易字第251 號判決各判處有期徒刑8 月、3 月，應執行有
    期徒刑10月確定；(二)於93年間因竊盜案件，經本院以93年度
    易字第935 號判決判處有期徒刑4 月確定；上開2 罪嗣經本
    院以93年度聲字第3111號裁定定應執行刑為有期徒刑1 年1
    月確定，入監執行後，於94年7 月28日縮刑期滿執行完畢。
    (三)於94年間因連續施用第一級毒品案件，經本院以95年度訴
    字第684 號判決判處有期徒刑9 月確定；(四)於95年間因施用
    第一、二級毒品案件，經本院以95年度訴字第2861號判決各
    判處有期徒刑10月、5 月，應執行有期徒刑11月確定；(五)於
    同年間再因施用第一、二級毒品案件，經本院以96年度訴字
    第1266號判決各判處有期徒刑10月、10月、5 月，應執行有
    期徒刑1 年10月確定；上開(三)、(四)、(五)各罪嗣經本院以96年
    度聲減字8363號裁定各減刑二分之一，並就減刑後(四)、(五)各
    罪定應執行刑為有期徒刑1 年2 月確定，與(三)之罪減得之刑
    入監接續執行後，於97年8 月31日縮刑期滿執行完畢（以上
    於本案均構成累犯）。詎其仍不知悔改，復分別意圖為自己
    不法之所有，而為下列竊盜犯行：(一)於98年12月13日清晨6
    時許，於行經桃園縣蘆竹鄉○○街8 巷7 弄12號前車棚時，
    見甲○○持有使用之牌照號碼FK9- 858號普通重型機車（陳
    緯所有，價值約新台幣〈下同〉1 萬元）停於該處，趁無人
    看守之際，竟持自備鑰匙1 支（未扣案）發動該機車電門而
    竊取之，得手後供己代步使用。嗣經甲○○報案後，為警於
    翌（14）日，在同鄉○○路○ 段305 巷38號前尋獲上開機車
    ，並通知甲○○領回。(二)於99年2 月20日清晨6 時許，前往
    桃園縣蘆竹鄉○○路和欣客運地下停車場，見丙○○持有使
    用之牌照號碼KG9-883 號普通重型機車（滕述輝所有，價值
    約5000元）停放該處，趁無人看守之際，竟持自備鑰匙1 支
    （未扣案）發動該機車電門而竊取之，得手後供己代步使用
    。嗣隨意棄置於桃園縣蘆竹鄉○○街與洛陽街口之水漾汽車
    旅館前，經警於同年月24日，於上開地點尋獲上開機車，並
    通知丙○○領回。嗣因乙○○另涉竊盜案件遭警調查時，於
    具有偵查職權機關知悉有上開竊盜犯行或犯罪行為人前，主
    動供出上開2 次竊盜犯行而自首，進而接受本件裁判，始查
    悉上情。
二、證據名稱：
  (一)被告乙○○於警詢、檢察官偵訊、本院準備程序及審理中之
    自白。
  (二)被害人甲○○於警詢及本院準備程序中之指訴、被害人丙○
    ○於警詢中之指訴及證人丁○○於本院準備程序中之證述。
  (三)桃園縣政府警察局車輛尋獲電腦輸入單、贓物認領保管單各
    1 份及竊車地點照片4 張；贓物領據（保管）單1 份、棄置
    機車地點照片4 張
  (四)臺灣高等法院被告前案紀錄表1 份。
三、核被告上開所為，均係犯刑法第320 條第1 項之竊盜罪。被
    告所犯上開2 次竊盜犯行，犯意各別、行為互殊，應予分論
    併罰。被告有犯罪事實欄所述之犯罪科刑及執行完畢紀錄，
    此有臺灣高等法院被告前案紀錄表1 份在卷可按，其受徒刑
    之執行完畢後，於5 年以內故意再犯本件有期徒刑以上之2
    罪，均為累犯，各應依刑法第47條第1 項之規定加重其刑。
    又被告在其所犯上開2 次竊盜犯行未為任何有偵查犯罪職權
    之公務員知悉前，即向員警承認係其所竊取並願意接受裁判
    而自首等情，此經證人即員警丁○○證述明確，有本院99年
    8 月18日準備程序筆錄1 份附卷可參，爰均依刑法第62條前
    段規定減輕其刑。被告上開2 次犯行，同時有刑之加重及減
    輕事由，均應依法先加後減之。爰審酌被告之素行、所用手
    段、動機、生活狀況與智識程度，所生危害程度不大，竊得
    物品均經被害人領回，及其犯後坦承犯行等一切情狀，認公
    訴人分別具體求處有期徒刑1 年、1 年，並定應執行有期徒
    刑1 年10月之刑，尚屬過重，而以如主文所示之刑為適當，
    分別量處如主文之刑，暨定其應執行之刑，以示儆懲。至被
    告持以竊取上開機車之鑰匙，固為其所有而供犯本案犯罪所
    用之物，惟既未扣案，為免將來執行困難，爰不予宣告沒收
    ，附此敘明。
四、應適用之法條：
    刑事訴訟法第299 條第1 項前段、第273 條之1 第1 項、第
    310 條之2 、第454 條第1 項，刑法第320 條第1 項、第62
    條前段、第47條第1 項、第51條第5 款，刑法施行法第1 條
    之1 第1 項、第2 項前段。
五、如不服本判決，得自收受送達之翌日起10日內向本院提出上
    訴狀（應附繕本），其未敘述上訴理由者，應於上訴期間屆
    滿後20日內補提理由書狀於本院，上訴於臺灣高等法院。
本案經檢察官丁俊成到庭執行職務。
中    華    民    國    99    年    8     月    31    日
                  刑事庭        法  官  林靜梅
以上正本證明與原本無異。
如不服本判決應於收受判決後10日內向本院提出上訴書狀，並應
敘述具體理由。其未敘述上訴理由者，應於上訴期間屆滿後20日
內向本院補提理由書( 均須按他造當事人之人數附繕本) 「切勿
逕送上級法院」。
                                書記官  郭怡君
中    華    民    國    99    年    8     月    31    日
附錄本案論罪科刑法條：
中華民國刑法第320條第1項（普通竊盜罪）
意圖為自己或第三人不法之所有，而竊取他人之動產者，為竊盜
罪，處5 年以下有期徒刑、拘役或5 百元以下罰金。

司法院資訊處製作；財團法人民間司法改革基金會備份。
